# 求助陈版，上市公司的控股子公司的股东，是否属于关联方

提问人：denghaifu 时间：2018-01-17 00:16:54
求助陈版，上市公司的控股子公司的股东，持股控股子公司30%的股份，是否可以认定为上市公司的关联方，如果是低于1%的小股东呢？

回答人：chenyiwei
如果该少数股东对该子公司有重大影响的，则上市公司合并报表层面应将该少数股东列作集团关联方，但在统计和披露关联方交易和关联往来时，仅把该少数股东与该子公司之间的交易和往来纳入。

提问人：zhs7403 时间：2018-02-03 20:14:51
2017 年 12 月上市公司a出售其全资子公司b 90%的股权给非关联c，请问c在 12 个月内是否属于a关联方？如果 2017 年 10 月a 和c有劳务一直延续到年底，是否属于关联方交易？

回答人：chenyiwei
C不属于A的关联方。

提问人：跨度防护 时间：2018-02-04 19:28:23
陈版，您的意思是该少数股东如与其他子公司发生了交易，不披露其交易及余额？大如果金额较大呢？

回答人：chenyiwei
这是性质问题，与金额大小无关。但也要关注这些交易是否具有正常、合理的商业理由，作价是否公允等。

提问人：denghaifu 时间：2018-04-04 08:04:29
陈版，这个是否有相关规定，或者根据哪个文件判断的，为说服券商用。

回答人：chenyiwei
请参考《瑞华研究 2010 ～ 2016 汇编》之“问题5-3-5（合并报表中对重要子公司的少数股东、关键管理人员等特定关联方关系和交易的认定和披露）”。

提问人：denghaifu 时间：2018-06-25 21:10:53
陈版，“在合并财务报表附注中，重要子公司的少数股东（限于对该重要 子公司可施加重大影响的）、关键管理人员、主要投资者个人及与其关系密切的家庭成员及 其控制和共同控制的企业之间应作为关联方披露。”这个是否在准则里有类似的规定

回答人：chenyiwei
没有明确规定，但可以从关联方的定义和范围的一般原理推导出来。